臺北高等行政法院判決
　　　　　　　　　　　　　　　　　　 93年度訴字第00924號
　　　　　　　　　　　　　　　.
原　　　告　郁盛實業有限公司
代　表　人　甲○○
被　　　告　財政部臺北市國稅局
代　表　人　張盛和（局長）
訴訟代理人　乙○○
上列當事人間因營利事業所得稅事件，原告不服財政部中華民國
93年2月13日台財訴字第0930001176號訴願決定，提起行政訴訟
，本院判決如下：
　　主  文
原告之訴駁回。
訴訟費用由原告負擔。
　　事  實
一、事實概要：原告民國88年度營利事業所得稅結算申報，經被
    告初查以其營業成本中本期進料申報新台幣（下同）15,344
    ,281元，惟帳證資料僅有13,591,832元進料，差額1,752,44
    9元，並無帳證及相關資料證明其進料事實，係屬虛列成本
    應予剔除，乃調整營業成本為17,972,933元，核定全年所得
    為3,303,151元，除補徵營利事業所得稅432,839元外，並處
    以所漏稅額1倍之罰鍰432,800元（計至百元止）。原告不服
    ，申請復查未獲變更，提起訴願亦遭決定駁回，遂提起行政
    訴訟。
二、兩造聲明：
　(一)原告聲明：訴願決定及原處分均撤銷。
　(二)被告聲明：駁回原告之訴。
三、兩造之爭點：被告認定原告虛列營業成本1,752,449元，予
    以剔除，並就所漏稅額科處罰鍰，有無違誤？
　(一)原告主張之理由：
    原告未於言詞辯論期日到場，依其所提訴狀及準備期日所稱
    略為：
    原告營業收入淨額為26,178,301元及非營業收入18,231元計
    26,196,532元，符合財政部頒訂之88年度擴大書面審核營利
    事業所得稅結算申報案件實施要點（下稱擴大書審實施要點
    ）第2款規定，故自行依純益率6%調整，即純益為1,571,792
    元，並於申報期限截止前繳清應納稅款382,948元，已完成
    申報程序，故認結算申報書中之營業成本、營業費用、其他
    費用、非營業損失、其他損失及88年度營業成本表等成本費
    用之「自行依法調整後金額」等欄位均免填寫。嗣被告查核
    時並未要求原告填列成本費用「自行依法調整後金額」欄位
    之金額，即以「帳載結算金額」欄位之金額為自行依法調整
    後金額，刪減營業成本1,752,449元，據以補徵25%之營利事
    業所得稅432,839元，並科處1倍之罰鍰432,800元（計至百
    元止）。被告應依原告結算申報金額查核即「自行依法調整
    後金額」欄位之金額，而非「帳載結算金額」欄位之金額。
  (二)被告主張之理由：
    1.原告88年度申報營業收入淨額26,178,301元，營業成本19
      ,965,382 元，非營業收入18,231元，原告依擴大書審實
      施要點第2點規定，按全年營業收入淨額及非營業收入合
      計數就前揭規定之純益率6%核算，自行依法調整申報全年
      所得額為1,571,792元。受理申報後依法進行抽查時，原
      告於91年10月30日重新編製損益表及營業成本明細表等，
      營業成本更正為19,725,382元，全年所得額仍為1,571,79
      2元，被告原查以，更正後營業成本明細表中本期進料列
      報為15,344,281元，惟查帳證資料僅有13,591,832元，差
      額1,752,449元，核無帳證及相關資料證明其進料事實，
      為期審慎，曾函請原告補充說明，原告回函稱：該差額係
      加工費並未取具發票．．．等云云，嗣後又未能提示其他
      足以證明有進料事實之相關憑證，核屬虛列成本應予剔除
      ，調整後變更營業成本為17,972,933元，全年所得額為3,
      303,151元，復查續予維持，原告不服，提起訴願後又主
      張系爭1,752,449元為加班費誤列為加工費，經被告再查
      ，原告所提示帳證中總帳目錄中未含加班費科目，且加工
      費科目餘額238,964元與申報數相符，尚無原告所主張加
      工費誤列為加班費，且依規定登帳等情事。原告提起行政
      訴訟後復重行編製損益表及營業成本明細表等，系爭1,75
      2,449元轉列為其他製造費用，並主張應依自行依法調整
      後金額查核乙節，查原告屢次更正申報書表，各階段主張
      不一，顯係臨訟飾詞，核無足採。
    2.揆之營利事業所得稅結算申報書面審核案件抽查辦法（下
      稱書面審核抽查辦法）第2條、第3條及營利事業所得稅結
      算申報書查審要點（下稱查審要點）第2點規定，被告依
      原告提示之結算申報表並就原告帳簿、文據及有關資料等
      實地查核，洵無違誤，至原告訴稱被告應以「自行依法調
      整後金額」查核乙節，容有誤解。
    3.基於前項虛增成本之同一事實及理由，被告原核定依所得
      稅法第110條第1項規定，就所漏稅額處以1倍之罰鍰432,8
      00元，洵無違誤。
　　理  由
一、原告經合法通知未於言詞辯論期日到場，核無行政訴訟法第
    218條準用民事訴訟法第386條所列各款情形，依被告之聲請
    ，由其一造辯論而為判決，合先敘明。
二、按「營利事業所得之計算，以其本年度收入總額減除各項成
    本費用、損失及稅捐後之純益額為所得額。」「納稅義務人
    應於每年二月二十日起至三月底止，填具結算申報書，向該
    管稽徵機關，申報其上一年度內構成綜合所得總額或營利事
    業收入總額之項目及數額，以及有關減免、扣除之事實，並
    應依其全年應納稅額減除暫繳稅額、尚未抵繳之扣繳稅額及
    可扣抵稅額，計算其應納之結算稅額，於申報前自行繳納。
    ‧‧‧」「納稅義務人已依本法規定辦理結算申報，但對依
    本法規定應申報課稅之所得額有漏報或短報情事者，處以所
    漏稅額兩倍以下之罰鍰。」為所得稅法第24條第1項、第71
    條第1項及第110條第1項所明定。次按「進貨或進料之原始
    憑證如下：．．．二、國內進貨或進料：（一）向營利事業
    進貨或進料，應取得書有買受人名稱、地址及統一編號之統
    一發票。．．． (七)向應依法辦理營利事業登記而未辦理
    者進貨或進料，應取得書有品名、數量、單價、總價、日期
    、出售人姓名或名稱、地址、身分證統一編號及蓋章之收據
    及其通報歸戶清單（申報書）存根。．．．」為行為時營利
    事業所得稅查核準則第45條所明定。次按「申報適用本要點
    實施書面審核者，應依規定設置帳簿記載並取得、給與及保
    存憑證，．．．」「依本要點規定書面審核之案件，於辦理
    抽查時，應根據營利事業所得稅結算申報書面審核案件抽查
    辦法規定，就其帳簿文據等有關資料查核」為擴大書審實施
    要點第4點及第12點所明定。又按「本辦法所稱抽查，係指
    就營利事業帳簿、文據及有關資料等實地查核。」「經稽徵
    機關書面審核核定之營利事業所得稅結算申報案件，均應列
    入抽查，其範圍如左：一、會計師查核簽證申報案件，經書
    面審核核定者。二、申報所得額達各該業所得額標準，經書
    面審核核定者。三、其他依有關法令規定，經書面審核核定
    者。」「本要點所稱之結算申報書，係指營利事業所得稅納
    稅義務人依所得稅法第71條．．．規定期限內．．．送達當
    地主管稽徵機關之營利事業所得稅結算申報表」為書面審核
    抽查辦法第2條、第3條及查審要點第2點所明定。
三、原告88年度申報營業收入淨額26,178,301元，營業成本19,7
    25,382元（嗣更正數額），全年所得額1,571,792元，經被
    告查核其營業成本明細表中本期進料列報為15,344,281元，
    惟帳證資料僅有13,591,832元，差額1,752,449元並無帳證
    相關資料證明有進料之事實，有結算申報書及查核報告在原
    處分卷可稽，且為原告所不爭執。是被告以其營業成本中
    1,752,449元係屬虛列，予以剔除，調整其營業成本後核定
    全年所得為3,303,151元，並就所漏稅額處以1倍罰鍰432,80
    0元，訴願決定予以維持，揆諸首開規定，並無不合。
四、原告雖主張系爭進貨差額1,752,449元係加班費誤列，並未
    虛列成本，其因符合擴大書審實施要點規定，自行依法調整
    純益率6%，即全年所得額1,571,792元，且已如期申報，並
    無不法云云。惟查原告於原查函請其就系爭進料差額1,752,
    449元為說明時，復稱該差額係加工費並未取具發票，復查
    時亦然，訴願後始改稱為加班費，先後不符已難採信。況其
    原提示帳證中總帳目錄並無加班費科目，且未提示員工記載
    日期、時間、工作性質等之加班紀錄，所提打卡紀錄、加班
    費印領清冊等尚不足以為有加班事實之證明，被告據以為前
    開認定，並非無據。又財政部頒佈之擴大書審實施要點係為
    簡化稽徵作業，推行便民服務而訂定，就全年營業收入淨額
    及非營業收入【不包括土地之附著物（如房屋等）之交易增
    益暨依法免計入所得額課稅之收入】合計在30,000,000元以
    下之營利事業，其年度結算申報，書表齊全，自行依法調整
    之純益率在所定標準以上並繳清稅款者，就其申報案件予以
    書面審核，惟營利事業仍應依有關規定設置帳簿記載並取得
    、給與及保存憑證，且得列入抽查範圍。原告雖係按擴大書
    審標準申報，仍應依規定設置保存帳證，被告就原告之帳簿
    、文據及有關資料實地查核，亦屬適法，其與原告是否為適
    用擴大書審申報者無關，原告主張無可採。從而原處分及訴
    願決定均無違誤，原告徒執前詞，聲請撤銷，為無理由，應
    予駁回。
據上論結，本件原告之訴為無理由，爰依行政訴訟法第218條、
第98條第3項前段、民事訴訟法第385條第1項前段，判決如主文
。
中　　華　　民　　國　　94　　年　 　6　　月　 16  　 日
                       第二庭審判長法  官　鄭忠仁
                                   法  官　林育如
                                   法  官　楊莉莉
上為正本係照原本作成。
如不服本判決，應於送達後20日內，向本院提出上訴狀並表明上
訴理由，如於本判決宣示後送達前提起上訴者，應於判決送達後
20日內補提上訴理由書（須按他造人數附繕本）。
中　　華　　民　　國　　94　　年　 　6　　月　 16  　 日
            　　　　　　   　　　　書記官  王俊權
